【裁判字號】    98,簡上,69
【裁判日期】    980406
【裁判案由】    返還租押金
【裁判全文】
臺灣臺中地方法院民事裁定  98年度簡上字第69號
抗  告  人  乙○○
相  對  人  甲○○
當事人間請求返還押租金事件，抗告人對於97年9月17日本院台
中簡易庭97年度中簡字第3886號第一審裁定提起抗告，本院裁定
如下：
    主      文
抗告駁回。
抗告費用新台幣壹仟元由抗告人負擔。
    理      由
一、本件抗告意旨略以：抗告人追索相對人返還押租金之訴，因
    裁判費未補正遭  鈞院駁回，唯抗告人並未接獲通知函，故
    延誤補正裁判費之時限，爰依法提出抗告等語云云。
二、按送達於應受送達人之住居所、事務所或營業所行之。但在
    他處會晤應受送達人時，得於會晤處所行之。送達不能依前
    二條規定為之者，得將文書寄存送達地之自治或警察機關，
    並作送達通知書兩份，一份黏貼於應受送達人住居所、事務
    所、營業所或其就業處所門首，另一份置於該送達處所信箱
    或其他適當位置，以為送達。寄存送達，自寄存之日起，經
    10日發生效力。寄存之文書自寄存之日起，寄存機關應保存
    2個月。民事訴訟法第136條、第138條分別定有明文。準此
    規定，可知送達原則上應於應受送達人之住居所、事務所或
    營業所行之，但於「送達不能依前二條規定為之者，得將文
    書寄存送達地之自治或警察機關，…」，依同法第138條第1
    項前段規定，亦屬合法送達。次按訴訟代理人就其受委任之
    事件有為一切訴訟行為之權。訴訟代理人受送達之權限未受
    限制者，送達應向該代理人為之，民事訴訟法第70條第1項
    前段、第132條前段亦定有明文。經查，本件抗告人於原審
    委任蘇富惠為訴訟代理人，且賦予特別代理權，對代理權並
    無任何限制，有民事委任狀附於原審卷可稽，而抗告人於原
    審之訴訟代理人蘇富惠，其代理權限既未受限制，揆諸上開
    說明，原審之補費裁定自應向抗告人於原審之訴訟代理人蘇
    富惠送達。次查，原審於97年7月24日核發本院97年度中補
    字第1220號補費裁定，經依法囑託郵務機關對抗告人於原審
    之訴訟代理人蘇富惠住所即台中市北屯區○○○○路185巷3號
    為送達，因郵務人員在抗告人於原審訴訟代理人之上開住所
    ，未獲會晤訴訟代理人本人亦無受領文書之同居人或受僱人
    ，乃於97年8月5日依法將該補費裁定寄存於北屯派出所，並
    作送達通知二份，一份黏貼於應受送達人住居所門首，另一
    份置於該送達處所信箱或其他適當位置，以為送達等情，有
    卷附之送達證書可憑。是依民事訴訟法第138條第2項規定，
    該項送達自寄存之日起經10日即同年8月15日發生效力。是
    抗告人所稱：未接獲上開補費裁定等語，即屬無據。又查，
    前揭補費裁定除命補費外，亦命抗告人提出準備書狀及相對
    人洪惠卿之戶籍謄本到院，抗告人於原審之訴訟代理人於同
    年8月11日提出準備書狀到院，並附相對人之最新戶籍謄本
    及租任賃契約書為證，此有本院97年8月12日收狀章蓋於該
    準備書狀附卷可稽，且經原審向北屯派出所查詢上開補費裁
    定何時收受，經北屯派出所傳真結果，上開補費裁定經抗告
    人於原審之訴訟代理人蘇富惠於97年8月6日至派出所收受，
    足認抗告人於原審之訴訟代理人於97年8月6日業已收受上開
    補費裁定，抗告人辯稱未收受上開補費裁定，自非適法。因
    此，原審以抗告人未繳納裁判費，程式不備為由，裁定駁回
    抗告人之起訴，並無違誤，本件抗告為無理由，應予駁回。
四、據上論結，依民事訴訟法第436條之1第3項、第495條之1、
    第449條第1項、第95 條、第78條，裁定如主文。
中    華    民    國    98    年    4    月     6    日
                  民事第一庭    審判長  張瑞蘭
                                法  官  劉正中
                                法  官  陳學德
正本係照原本作成
不得抗告。
中    華    民    國    98    年    4    月    6    日
                                書記官


司法院資訊處製作；財團法人民間司法改革基金會備份。
